【裁判字號】    90,上訴,18
【裁判日期】    900130
【裁判案由】    毒品危害防制條例
【裁判全文】
臺灣高等法院臺中分院刑事判決            民國九十年度上訴字第一八號
    上  訴  人
    即  被  告  甲○○
    指定辯護人  本院公設辯護人  丙○○
右上訴人因違反毒品危害防制條例案件，不服臺灣南投地方法院中華民國八十九年十
一月十日第一審判決（民國八十九年度訴字第二二三號，起訴案號：臺灣南投地方法
院檢察署民國八十九年度偵字第一一一五號），提起上訴，本院判決如左：
    主    文
原判決撤銷。
甲○○販賣第二級毒品，未遂，累犯，處有期徒刑伍年肆月，安非他命淨重陸拾捌點
肆玖公克（包裝重壹點肆肆公克）沒收銷燬。
    事    實
一、甲○○前曾於民國（下同）八十二年間因違反麻醉藥品管理條例案件，經本院判
    處有期徒刑八月，於八十四年四月三日執行完畢，竟仍不知警惕，復於八十七年
    十月十七日，至彰化縣員林向綽號「阿雄」真實姓名不詳之人，為供己施用之目
    的，以Ｖ八攝影機、照相機、三角架，合計約價值新臺幣五萬一千元之物品，換
    購安非他命淨重六八．四九克（包裝重一．四四公克），嗣於同日下午接獲其友
    人張學堯以電話聯絡，欲向甲○○購買一千元之安非他命，甲○○乃萌生販賣安
    非他命圖利之犯意予以答允，並於同日二十三時二十分許，攜帶上開購得之安非
    他命至南投縣南投市○○路○段五七五巷一一號張學堯住處，以高於販入之價格
    出售安非他命予張學堯，惟因警持臺灣南投地方法院檢察署檢察官核發之搜索票
    ，於當日二十一時許即至上址執行搜索，並由張學堯口中得知甲○○將攜帶安非
    他命前往，遂在現場埋伏等候而當場查獲，並扣得上開安非他命，致甲○○未及
    交付安非他命而販賣安非他命未遂。
二、案經南投縣警察局南投分局報告臺灣南投地方法院檢察署檢察官偵查起訴。
    理    由
一、訊據被告李振朝矢口否認有販賣安非他命之犯行，辯稱：伊換購之毒品是供自己
    施用，當日張學堯僅以電話聯絡叫伊過去，並未說要購買安非他命，亦未叫伊帶
    安非他命過去，因伊剛換完安非他命要去張學堯家施用，才會帶在身上云云。經
    查：被告前往張學堯住處之目的係為販賣安非他命乙事，已據證人張學堯自警、
    偵訊及本院調查時證述綦詳，證人張學堯於本院調查時證稱：是買安非他命，錢
    還沒給他；查獲當天，他還沒來之前先以電話聯絡叫他過來有打電話給他，說要
    買安非他命，叫他拿安非他命過來，原要買一千元，但錢還沒給他，警察就來了
    （見原審卷第二十三頁）；是要買安非他命；是查獲同一天下午打電話的；打電
    話叫他過來，叫他帶安非他命過來（見原審卷第五七頁）等語，按證人張學堯與
    被告為好友，為被告所自承，其與被告間並無仇隙，當無任意誣指構陷之理，其
    所為證述應足採信，另參酌證人即查獲之警員陳志文證稱：九點進去搜索，十一
    時四十分結束，進去時張學堯在內，另甲○○事後才到，張學堯說有人要過來，
    未說何人，且說會帶毒品過來等語（見原審法院八十九年七月二十一日訊問筆錄
    ）；證人即查獲之警員張辰隆、黃清其亦證稱：去搜索時，被告尚未到達現場，
    整個過程係主管陳志文指揮的，我們在外埋伏，看到被告進去我們才進去，巡官
    陳志文有告知我們可能有人會過來，並叫我們在外埋伏等語（見同院八十九年十
    月二十七日審理筆錄），是以當日警員持搜索票至張學堯住處執行搜索時，已自
    張學堯口中得知某人將攜帶安非他命前往販售，而該人即係被告無訛，益證被告
    當日前往張學堯住處，確係基於出售安非他命之意圖前去，否則警員何以得知此
    情而在現場埋伏達二小時餘，證人張學堯嗣雖翻異前詞稱當天只叫被告過去，未
    提及購買安非他命之事云云，顯係事後附和迴護被告之詞，與被告所辯均不足採
    信。至被告之一審辯護人為被告辯稱：扣案之安非他命為一大包，未經分裝，被
    告若有販賣之意圖，應會將安非他命加以分裝云云，惟被告自承當天甫換購完安
    非他命，則被告因尚無時間、機會將安非他命加以分裝致攜帶大包安非他命前往
    ，難以作為被告無出售安非他命意圖之證據而為被告有利之認定。此外，復有晶
    體一大包扣案可資佐證，扣案之晶體經送法務部調查局檢驗結果係甲基安非他命
    ，淨重六八．四九公克（包裝重一．四四公克），該局八十九年四月二十日（８
    ９）陸（一）字第８９０２２４１８號檢驗通知書附卷可稽，又販賣毒品罪刑甚
    重，被告如非圖利，斷不致以身試法，本件事證明確，被告販賣第二級毒品未遂
    之犯行堪以認定。
二、按被告本無販賣安非他命之意，於換購得安非他命之後，因接獲張學堯之電話，
    始萌生販賣意圖，雖未及交付安非他命即為警查獲，但被告張學堯就買賣安非他
    命之內容意思表示一致，自仍應論以販賣未遂罪（參照最高法院八十九年台上字
    第二七九八號判決）故核其所為係犯毒品危害防制條例第四條第二項之販賣第二
    級毒品未遂罪。公訴人認被告係犯毒品危害防制條例第五條第二項之意圖販賣而
    持有第二級毒品罪，顯有未洽，起訴法條，應予變更。又被告販賣第二級毒品，
    尚屬未遂，爰依刑法第二十六條前段規定減輕其刑。次查，被告曾於八十二年間
    因違反麻醉藥品管理條例案件，經本院判處有期徒刑八月，於八十四年四月三日
    執行完畢，有臺灣南投地方法院檢察署刑案資料查註紀錄表及臺灣高等法院被告
    全國前案紀錄表各乙份在卷可憑，其於刑之執行完畢五年內再犯本件有期徒刑以
    上之罪，為累犯，除本刑為無期徒刑不得加重外，應依法加重其刑，並予先加後
    減。
三、原審對被告予以論罪科刑，固非無見，惟查，被告係販賣第二級毒品未遂，原審
    以意圖販賣而持有第二級毒品論處，核有未當。上訴人即被告上訴意旨，否認犯
    罪，雖無理由，然原審判決既有違誤，自應由本院將此部分予以撤銷改判。爰審
    酌被告有多次毒品前科，有上開前科紀錄表可按，猶未知悔悟而再犯本罪，其犯
    罪之動機、所生危害及犯後否認犯行之態度等一切情狀，量處如主文第二項所示
    之刑。扣案之安非他命淨重六八．四九公克（包裝重一．四四公克）為毒品危害
    防制條例第二條第二項第二款所定之第二級毒品，應依同法第十八條第一項前段
    諭知沒收銷燬。
四、據上論斷，應依刑事訴訟法第三百六十九條第一項前段、第三百六十四條、第三
    百條、第二百九十九條第一項前段，毒品危害防制條例第四條第二項、第十八條
    第一項前段，刑法第十一條前段、第四十七條、第二十六條前段，判決如主文。
本案經檢察官乙○○到庭執行職務。
中      華      民      國      九十     年       一      月    三十    日
                                    臺灣高等法院臺中分院刑事第七庭
                                          審判長法  官  林  榮  龍
                                                法  官  謝  說  容
                                                法  官  黃  日  隆
右正本證明與原本無異。
如不服本判決應於收受送達後十日內向本院提出上訴書狀，其未述上訴之理由者並
得於提起上訴後十日內向本院補提理由書（均須按他造當事人之人數附繕本）。
             書記官  林  端  容
中      華      民      國      九十     年       一      月    三十一  日
附錄法條：
毒品危害防制條例第四條第二項
製造、運輸、販賣第二級毒品者，處無期徒刑或七年以上有期徒刑，得併科新台幣七
百萬元以下罰金。
                                                                        Ｉ


司法院資訊處製作；財團法人民間司法改革基金會備份。
